臺灣高雄地方法院民事裁定
111年度消債更字第232號

聲  請  人  蔡聖峰  
0000000000000000

0000000000000000

0000000000000000

代  理  人  戴仲懋律師

上列當事人因消費者債務清理事件聲請更生，本院裁定如下：
    主  文
聲請人蔡聖峰自中華民國一一一年十月十九日下午四時起開始更
生程序。
命司法事務官進行本件更生程序。
    理  由
一、按債務人不能清償債務或有不能清償之虞者，得依本條例所
    定更生或清算程序，清理其債務；債務人無擔保或無優先權
    之本金及利息債務總額未逾新臺幣（下同）12,000,000元者
    ，於法院裁定開始清算程序或宣告破產前，得向法院聲請更
    生；法院開始更生程序之裁定，應載明其年、月、日、時，
    並即時發生效力；法院開始更生或清算程序後，得命司法事
    務官進行更生或清算程序，必要時得選任律師、會計師或其
    他適當之自然人或法人1人為監督人或管理人，消費者債務
    清理條例（下稱消債條例）第3條、第16條第1項、第42條第
    1項、第45條第1項分別定有明文。
二、聲請意旨略以：伊有不能清償債務情事，前依消債條例規定
    ，向本院聲請調解債務清償方案，惟調解不成立。伊又未經
    法院裁定開始清算程序或宣告破產，爰聲請更生等語。
三、經查：
  ㈠聲請人前於民國111年6月30日提出債權人清冊，向本院聲請
    調解債務清償方案，經本院111年度司消債調字第270號受理
    ，於111年7月25日調解不成立，聲請人於同日以言詞聲請更
    生等情，業經本院依職權調取上開調解卷宗核閱無訛。
  ㈡聲請人於109年度無申報所得，於110年度申報所得為2,000元
    ，名下有1999年出廠車輛1部（聲請人稱車體已由環保署回
    收，牌照逾檢註銷）；又聲請人於109年5月至111年5月承攬
    綠色地球實業有限公司(下稱綠地公司)之水電、燈具安裝等
    工作，109年6月至12月收入共151,200元，110年共271,800
    元，111年1月至5月共97,200元，111年6月11日至111年8月1
    日於高雄市立聯合醫院擔任定期契約行政人員，收入共60,1
    28元，111年8月1日起再與綠地公司合作，承攬水電業務，1
    11年8月收入為19,800元，另於110年11月18日出席益普索市
    場研究股份有限公司(下稱益普索公司)座談會，於同年月24
    日領車馬費2,000元，未領取其他補助或給付等情，有109年
    至110年綜合所得稅各類所得資料清單及財產歸屬資料清單
    【本院111年度司消債調字第270號卷（下稱調卷）第21至23
    頁】、財產及收入狀況說明書（調卷第4至8頁）、債權人清
    冊（調卷第9至13頁）、戶籍謄本（本案卷第33頁）、勞工
    保險被保險人投保資料表（調卷第25頁）、個人商業保險查
    詢結果表（本案卷第48頁）、財團法人金融聯合徵信中心前
    置協商專用債權人清冊（調卷第15至17頁）、信用報告（調
    卷第18至20頁）、社會補助查詢表（本案卷第18至19頁）、
    租金補助查詢表（本案卷第17頁）、勞動部勞工保險局函（
    本案卷第22頁）、勞動部勞動力發展署高屏澎東分署函（本
    案卷第23頁）、存簿（本案卷第40頁）、綠地公司函（本案
    卷第20至21頁）、兼職及承攬人員在職證明書（本案卷第42
    頁）、承攬工資表（本案卷第39頁）、高雄市立聯合醫院函
    （調卷第24頁、本案卷第24至28頁）、離職證明書（本案卷
    第41頁）、益普索公司函（本案卷第29頁）、室內配線乙級
    技術士證（本案卷第38頁）等附卷可證。依聲請人上述工作
    、收入及財產情況，堪認以其承攬綠地公司業務期間之平均
    每月收入21,600元【計算式：（151,200＋271,800＋97,200＋1
    9,800）÷25＝21,600】，核算其償債能力，較為妥適。
  ㈢關於聲請人必要生活費用部分，聲請人主張每月支出17,303
    元（包含每月分擔之房屋租金10,000元）乙情，並提出租賃
    契約（本案卷第45至46頁）、同住女友之存簿（本案卷第43
    至44頁）為證。按債務人必要生活費用，以最近1年衛生福
    利部或直轄市政府所公告當地區每人每月最低生活費1.2倍
    定之，清債條例第64條之2第1項定有明文。本院參酌衛福部
    社會司所公告111年度高雄市最低生活費為14,419元，1.2倍
    即17,303元，聲請人主張每月必要支出約17,303元，尚屬合
    理，應予採計。
  ㈣承上，聲請人每月平均收入21,600元，扣除個人必要支出17,
    303元後，剩餘4,297元，而聲請人目前負債總額為9,333,35
    2元（調卷第38至63頁，包括：台北富邦銀行、國泰世華銀
    行、花旗銀行、台灣企銀、滙豐銀行、聯邦銀行、玉山銀行
    、日盛銀行、第一金融資產管理股份有限公司），以每月所
    餘逐年清償，至少須約181年（計算式：9,333,352÷4,297÷1
    2≒181）始能清償完畢，應認其已不能清償債務。此外，聲
    請人無擔保或無優先權之債務總額未逾1,200萬元，且無消
    債條例第6條第3項、第8條或第46條各款所定駁回更生聲請
    之事由存在。則聲請人聲請更生為有理由，應予准許，爰命
    司法事務官進行本件更生程序。
四、依消債條例第11條第1 項、第45條第1 項、第16條第1 項，
    裁定如主文。
中　　華　　民　　國　　111 　年　　10　　月　　19　　日
              　　民事庭　　　法　官　李育信
以上正本係照原本作成。
本裁定不得抗告。
中　　華　　民　　國　　111 　年　　10　　月　　19　　日

  　                        　書記官　何福添